【裁判字號】    89,交易,7
【裁判日期】    890622
【裁判案由】    過失傷害
【裁判全文】
臺灣彰化地方法院刑事判決                            八十九年度交易字第七號
    聲  請  人  臺灣彰化地方法院檢察署檢察官
    被      告  甲○○
                丁○○○
右列被告等因過失傷害案件，經檢察官聲請簡易判決處刑 (八十八年度偵字第五三五
七號)，本院認應適用通常程序審判判決如左：
    主      文
甲○○、丁○○○因過失傷害人，甲○○處拘役參拾日，丁○○○處有期徒刑貳月，
如易科罰金均以參佰元折算壹日。
    事      實
一、甲○○於民國八十八年二月二十六日下午三時四十分許，駕駛ＱＧ─八二三六號
    自用小客車，沿彰化縣二林鎮○○○街，由北往南行駛，丁○○○駕駛Ｃ三─二
    四三三號自用小客車，內載姪女丙○○○（八十五年二月二十四日生），沿同街
    附近之產業道路，由東往西行駛，雙方行經中央南路與產業道路無號誌交岔路口
    （四岔路口）時，丁○○○應注意車輛行經無號誌交岔路口，左方車應停讓右方
    車先行，甲○○應注意行經無號誌交岔路口，應減速慢行，作隨時停車之準備，
    而當時天氣晴朗，光線充足，路面狀況良好無缺陷，並無不能注意之情形，丁○○○竟疏未停讓右方車甲○○先行，逕行駛入交岔路口內，甲○○亦疏未注意於
    進入交岔路口前，應注意左右來車，充分減速慢行，作好隨時停車之準備，貿然
    駛入交岔路口內，致劉雪芬之自用小客車在交岔路口內撞及甲○○自用小客車左
    側車身，丙○○○因而受有顏面撕裂傷長七公分，甲○○受有頭部外傷與右膝、
    左前臂挫傷。甲○○及丁○○○於本件肇事後犯罪未發覺前，即向彰化縣警察局
    二林分局萬興派出所自首而接受裁判。
二、案經丁○○○之父乙○○（僅對甲○○告訴，未告丁○○○）及甲○○訴由彰化
    縣警察局二林分局報請臺灣彰化地方法院檢察署檢察官偵查起訴。
    理      由
一、訊據被告甲○○、丁○○○坦承於右開時地發生車禍，致甲○○與丙○○○受傷
    ，惟均否認有過失，被告甲○○辯稱：我到路口有停車按喇叭後，認為可以通過
    再前進，就被丁○○○撞到等語，被告丁○○○辯稱：路口兩旁有甘蔗園，看不
    見有岔路，我開到路口甲○○剛好開出來就撞到等語。
二、經查，右揭事實業據告訴人乙○○於警訊及偵查中指訴綦詳，並有道路交通事故
    調查報告表乙紙、相片四張及診斷證明書二張附卷佐證，再被告丁○○○所行駛
    之產業道路右側路口雖有甘蔗園，但左側路口僅台糖小火車軌道與道路平行，並
    無甘蔗園影響路口視線，且在產業道路與中央南街之路口立有停看聽之標誌，此
    觀上開道路交通事故調查報告表及相片即明，衡情右側雖有甘蔗園，但依憑左側
    之視野及路口之停看聽標誌，應不難查覺係交岔路口（四岔路口），被告丁○○○未能發覺並停讓右方來車先行，顯係未盡注意義務，而被告甲○○於警訊供稱
    ：我過路口時才發現丁○○○沿產業道路行駛過來，約距離三十公尺，對方車速
    很快，我來不及閃避等語，且依道路交通事故調查報告表及相片所示，被告甲○○之車係駛過道路中央，在交岔路口南側時遭丁○○○撞及，亦可見其未充分注
    意減速慢行作隨時停車之準備，否則當其見丁○○○快速行駛而來無停讓之意時
    ，應可隨時煞停閃避，不致再駛過道路中央而發生車禍，是被告二人所辯均不足
    採信。本件被告甲○○受傷係被告丁○○○之行為所致，丙○○○之傷係被告甲○○之行為所致（被告丁○○○致丙○○○受傷部分未經告訴），其間各有相當
    因果關係，已極為明確。
二、按車輛行經無號誌之交岔路口時應減速慢行，道路交通安全規則第九十三條第一
    項第四款定有明文；又車輛行駛至無號誌交岔路口，兩線均為幹線道或支線道時
    ，左方車應暫停讓右方車先行，同規則第一百零二條第一項第二款復有明文，本
    案被告丁○○○、甲○○行經無號誌交岔路口時，被告丁○○○左方車未停讓右
    方車先行，被告甲○○未充分減速慢行，作隨時停車之準備，致生車禍，被告二
    人之行為自均有過失，經送臺灣省彰化縣區車輛行車事故鑑定委員會鑑定結果，
    亦持相同看法，有該委員會鑑定意見書在卷供參，事證明確，被告二人犯行均堪
    以認定。
三、被告甲○○、丁○○○過失肇事致人受傷，核渠等所為均係犯刑法第二百八十四
    條第一項過失傷害罪。被告二人於肇事後犯罪未發覺前，即向彰化縣警察局二林
    分局萬興派出所自首而接受裁判，業經處理警員蕭協和證述在卷，均依刑法第六
    十二條前段規定減輕其刑。爰審酌被告丁○○○係肇事主因，過失較重，被告甲○○係肇事次因，過失較輕，被告二人肇事後態度及所生損害等一切情狀，分別
    量處如主文所示之刑，並均諭知易科罰金之折算標準。
據上論斷，應依刑事訴訟法第四百五十二條、第二百九十九條第一項前段，刑法第二
百八十四條第一項、第六十二條前段、第四十一條，罰金罰鍰提高標準條例第一條前
段、第二條，判決如主文。
中      華      民      國      八十九      年    六    月    二十二    日
                                    臺灣彰化地方法院交通法庭
                                        法      官  黃  龍  忠
右正本證明與原本無異。
如不服本判決，應於判決送達後十日內向本院提出上訴狀( 須附繕本 )。
                                        法院書記官  謝  秋  德
中      華      民      國      八十九      年    六    月    二十六    日
刑法第二百八十四條
因過失傷害人者，處六月以下有期徒刑、拘役或五百元以下罰金。致重傷者，處一年
以下有期徒刑、拘役或五百元下罰金。
從事業務之人，因業務之過失傷害人者，處一年以下有期徒刑、拘役或一千元以下罰
金。致重傷者，處三年以下有期徒刑、拘役或二千元以下罰金。


司法院資訊處製作；財團法人民間司法改革基金會備份。
